【裁判字號】    95,訴,290
【裁判日期】    950519
【裁判案由】    違反毒品危害防制條例
【裁判全文】
臺灣新竹地方法院刑事判決               95年度訴字第290號
公  訴  人  臺灣新竹地方法院檢察署檢察官
被      告  甲○○
                      之2
                    （另案羈押於臺灣新竹看守所）
上列被告因違反毒品危害防制條例案件，經檢察官聲請以簡易判
決處刑（95年度毒偵字第0472號），本院認不得以簡易判決處刑
，逕改以通常程序審理，因被告為認罪之陳述，經本院合議庭裁
定依簡式審判程序審理判決如下：
    主  文
甲○○連續施用第一級毒品，處有期徒刑捌月；又連續施用第二
級毒品，處有期徒刑肆月。應執行有期徒刑壹年。
    事  實
一、甲○○曾犯施用毒品案件，經臺灣桃園地方法院依聲請以九
    十二年度毒聲字第一九四二號裁定送觀察、勒戒後，因認有
    繼續施用毒品傾向，復由臺灣桃園地方法院檢察署檢察官依
    臺灣桃園地方法院九十二年度毒聲字第二二七０號裁定執行
    強制戒治一年，嗣因戒治成效良好，從九十三年一月十六日
    停止戒治出戒治所，所餘戒治期間付保護管束至九十三年七
    月二十九日期滿，且於保護管束期內未經撤銷其停止戒治裁
    定，視為執行完畢。詎甲○○於強制戒治執行完畢後五年內
    ，復另行基於施用第一級毒品與第二級毒品之概括犯意，分
    別自九十三年十一、十二月間某日起至九十四年八月二十五
    日止及自九十三年十一、十二月間某日起至九十四年八月二
    十四日止，以將海洛因摻雜在香菸菸捲內點菸吸食的方法，
    及將第二級毒品安非他命放在玻璃球內燒烤以吸取其產生的
    煙霧之方式，各以平均一個月一次及至少二天一次之頻率，
    在其位於新竹縣關西鎮金山里十四鄰馬武督一四二號之二的
    住處等地，各連續施用第一級毒品海洛因與第二級毒品安非
    他命多次。嗣於九十四年八月二十五日晚上八時三十分許，
    甲○○乘坐魏敬達所駕駛、車內藏有其二人甫向「明哥」購
    買之五大包安非他命（各約毛重一公斤）之車號四０三三─
    ＭＮ號自小客車，自高雄市欲返回上開住處而行經新竹縣關
    西鎮金山里馬武督山區時，為掌握線報之埋伏警員當場查獲
    （甲○○、魏敬達二人涉嫌販賣毒品部分，由本院以九十四
    年度重訴字第十號另案審理中），經採尿送驗呈毒品陽性反
    應而得悉上情。
二、案經行政院海岸巡防署北部地區巡防局、臺北市政府警察局
    文山第二分局移送臺灣新竹地方法院檢察署檢察官偵查聲請
    以簡判決處刑。
    理  由
一、本件被告甲○○所犯施用一、二級毒品罪，並非死刑、無期
    徒刑、最輕本刑為三年以上有期徒刑之罪，或高等法院管轄
    第一審之案件，被告於本院行準備程序進行中，就被訴事實
    為有罪之陳述，經本院合議庭認合於修正後刑事訴訟法第二
    百七十三條之一之規定，裁定進行簡式審判程序，合先敘明
    。
二、認定犯罪事實所憑之證據及認定之理由：
（一）被告甲○○於本院審理時之自白，證明被告有以上開方法
      分別在上開時、地多次施用第一級毒品海洛因及第二級毒
      品安非他命之事實。
（二）被告為警查獲後，於警訊時所親自採取、封緘之尿液，經
      送初、複驗結果，確呈嗎啡與甲基安非他命之陽性反應，
      此有北部地區巡防局基隆機動查緝隊緝獲煙毒麻醉藥品案
      涉案嫌犯姓名代碼對照表及臺灣尖端先進生技醫藥股份有
      限公司於九十四年八月三十一日出具、尿液檢體編號為「
      940825─02」號之濫用藥物檢驗報告各一份附於九十四年
      度他字第一八０五號偵查卷內可憑，適足以佐證被告上開
      自白施用第一級毒品海洛因及第二級毒品安非他命之事實
      。
    被告之自白應確與事實相符。綜上所述，本件事證已臻明確
    ，被告施用毒品海洛因與安非他命之犯行洵堪認定，均應予
    依法論科。
三、論罪與科刑：
（一）罪名─核被告甲○○所為，係犯毒品危害防制條例第十條
      第一項之施用第一級毒品及同條第二項之施用第二級毒品
      罪。其分別持有毒品海洛因與安非他命之低度行為，應為
      其施用毒品海洛因與安非他命之高度行為所吸收，均不另
      論罪。
（二）連續犯─被告先後多次施用毒品海洛因與安非他命之犯行
      ，均時間緊接、手法雷同，所犯均係基本犯罪構成要件相
      同之罪，顯均係基於概括之犯意反覆為之，應依刑法第五
      十六條連續犯之規定論以一連續施用一級毒品罪與一連續
      施用二級毒品罪，並均依法加重其刑。
（三）罪數關係─又被告所犯上開二罪間，犯意各別，行為互異
      ，應予分別論罪、併合處罰之。
（四）科刑─爰審酌被告甲○○因沾染毒品，雖曾經觀察、勒戒
      及強制戒治，猶無法使其在出監所後戒除毒癮，及其品行
      、生活狀況、智識程度、犯罪所生之損害與犯罪後之態度
      良好坦承犯行等一切情狀，分別量處如主文所示之刑，並
      定其應執行如主文所示之刑。
（五）扣案之第二級毒品安非他命共五包（毛重約五公斤），係
      被告甲○○與共犯魏敬達涉嫌販賣毒品之另案證物，而被
      告甲○○於該案件中矢口否認有為該部分犯行，全案仍在
      審理中，本院認上開扣案物應由該案件認定事實後應法處
      理，爰不於本件中宣告沒收，併此敘明。
四、適用之法律：
（一）刑事訴訟法第四百五十二條、第二百七十三條之一第一項
      、第二百九十九條第一項前段；
（二）毒品危害防制條例第十條第一項、第二項，刑法第十一條
      前段、第五十六條、第五十一條第五款，判決如主文。
本案經檢察官傅伊君到庭執行職務。
中    華    民    國    95    年    5     月    19    日
                     刑事第六庭  法  官   遲中慧
以上正本證明與原本無異。
如不服本判決，應於判決送達後10日內向本院提出上訴狀 (應附
繕本 )，上訴於臺灣高等法院。
中    華    民    國    95    年    5     月    19    日
                                 書記官   柯雅菱
附錄本案論罪科刑法條全文：
毒品危害防制條例第十條
施用第一級毒品者，處六月以上五年以下有期徒刑。
施用第二級毒品者，處三年以下有期徒刑。


司法院資訊處製作；財團法人民間司法改革基金會備份。
